臺灣高等法院刑事判決　　　　　　　　　　　　　九十三年度上易字第一五五二號
　　上　訴　人
　　即　被　告　乙○○
右上訴人因竊盜案件，不服臺灣新竹地方法院九十三年度易字第二○五號，中華民國
九十三年八月十八日第一審判決（起訴案號：臺灣新竹地方法院檢察署九十二年度偵
字第五六六一號），提起上訴，本院判決如左：
    主  文
上訴駁回。
    事實及理由
一、本案經本院審理結果，認第一審判決適用刑法第二十八條、第三百二十條第一項
    、四十一條第一項前段、第三十八條第一項第二款，罰金罰鍰提高標準條例第一
    條前段、第二條，判處乙○○共同竊盜，有期徒刑六月，並諭知易科罰金折算標
    準；另就扣案之鑰匙一串共五支，其中被告所持用之尾端齒孔磨平之機車鑰匙一
    支，為共犯「坎哥」男子所有、供被告竊車所用之物，依刑法第三十八條第一項
    第二款之規定，併予宣告沒收之。另扣案之尚未磨過之鑰匙四支，因查無其他具
    體事證可認係被告或共犯「坎哥」男子持用該四支鑰匙竊車，不併予宣告沒收。
    經核認事用法俱無違誤，量刑亦稱妥適，應予維持，並引用第一審判決書記載之
    事實、證據及理由 (如附件)。
二、被告上訴意旨略以：我朋友「坎哥」請我去取一部他女朋友的車，不知道這部車
    是贓車；且係無心犯錯現正假釋中，爰請從輕量刑等與語。
三、惟查，本件被告於案發時、地，持綽號「坎哥」男子交付之尾端齒孔磨平之機車
    鑰匙一支，開啟被害人甲○○所有之ＮＺ八—○七八號重型機車電門，業據被告
    於警詢、偵查中、原審及本院坦承不諱，核與被害人甲○○於警詢指訴、證人即
    查獲本件員警蔡成富於偵查中證述等情節相符，復有贓證物品認領保管收據、車
    匙開啟他人機車電門並騎乘之事實。雖被告否認有竊盜之犯意，惟被告對於綽號
    「坎哥」男子及「坎哥」男子女友之姓名、年籍均一無所知，顯非熟識之朋友；
    且被告亦坦承綽號「坎哥」男子僅指示被告騎乘機車尾隨離去，並未告知擬將該
    機車騎至何處停放。衡情，如擬託人騎車尾隨，委託之人當事先告知受託人目的
    地為何，以避免因未順利尾隨而徒增失散後反覆聯繫之煩，足認被告所辯，顯與
    常情不符。再證人蔡成富於偵查中已明確證述被告確於現場為「坎哥」男子把風
    ，證人蔡成富職司犯罪偵查，自對偽證罪責知之甚詳，而無甘負刑責而為誣指被
    告之理，所稱應屬可採。足見被告確有於案發時、地為「坎哥」男子把風，被告
    自有竊盜之犯意聯絡。被告辯稱並無竊盜之犯意，顯係卸責之詞，委不足採。再
    被告於民國八十六年間因殺人未遂案件，經本院台南分院判處有期徒刑七年六月
    、褫奪公權五年定讞，並於八十七年八月二十七日起入監服刑，九十一年五月十
    日假釋付保護管束，現仍假釋中，有本院被告全國前案記錄表在卷為憑。被告素
    行欠佳，本不宜從輕量刑。再本件被告所犯刑法第三百二十條第一項之竊盜罪，
    法定本刑為有期徒刑五年以下、拘役或五百元以下之罰金，原審僅量處有期徒刑
    六月，並諭知易科罰金之折算標準，自屬妥適。綜上所述，本件事證已臻明確，
    被告犯行洵堪認定，原審依法論科，並沒收其供犯罪所用之物，經核並無違誤，
    被告上訴難認有理由，應予駁回。
四、據上論斷，應依刑事訴訟法第三百六十八條、第三百七十三條，判決如主文。
本案經檢察官田炳麟到庭執行職務。
中　　　華　　　民　　　國　　　九十三　　　年　　十　　月　　二十　　　日
                                臺灣高等法院刑事第十二庭
                                    審判長法　官  劉 景 星
                                    　　　法　官  陳 博 志
                                    　　　法　官  黃 金 富
右正本證明與原本無異。
不得上訴。
                                          書記官  江 采 廷
中　　　華　　　民　　　國　　九十三　　年　　　十　　　月　　 二十 　　日
附件：
臺灣新竹地方法院刑事判決　　　　　　　　　　　　　九十三年度易字第二○五號
　　公　訴　人　臺灣新竹地方法院檢察署檢察官
　　被　　　告　乙○○　男　四十四歲（民國四十八年十一月十日生）
右列被告因竊盜案件，經檢察官提起公訴（九十二年度偵字第五六六一號），本院判
決如左：
    主  文
乙○○共同竊盜，處有期徒刑陸月，如易科罰金，以佰元折算壹日。扣案之尾端齒
孔磨平之機車鑰匙壹支，沒收。
    事  實
一、乙○○前於民國八十六年間因殺人未遂案件，經臺灣台南地方法院以八十七年度
    訴字第一六二號判處有期徒刑七年六月、褫奪公權五年，嗣經臺灣高等法院台南
    分院駁回上訴，再經最高法院於八十七年八月二十七日以八十七年度台上字第二
    八四一號駁回上訴確定，並於八十七年八月二十七日起入監服刑，九十一年五月
    十日假釋付保護管束，現仍假釋中。詎乙○○與綽號「坎哥」之年籍不詳成年男
    子，於民國九十二年十一月八日下午五時十分許，在乙○○所包月投宿之賓城飯
    店內（位於新竹市○○路上），共同意圖為自己不法所有之竊盜犯意聯絡，「坎
    哥」先在飯店內交付其所有之機車鑰匙二支（其中一支尾端齒孔磨平、另一支未
    磨過）予乙○○，旋即以不詳車號之機車搭載乙○○外出，十餘分鐘後，二人進
    入新竹市○區○○街九五號大潤發賣場前之停車場內，並將機車停放在甲○○所
    有、車號ＮＺ八—○七八號重型機車旁，乙○○在旁把風，由「坎哥」以不詳方
    式打開車號ＮＺ八—○七八號機車後輪大鎖，再由乙○○持「坎哥」所交付之尾
    端齒孔磨平之機車鑰匙一支啟動該機車之電門，二人得手後，「坎哥」騎乘原先
    之機車離去，乙○○則依「坎哥」之指示騎乘車號ＮＺ八—○七八號機車尾隨在
    後，旋為接獲報案而在旁巡邏之警員蔡成富上前逮捕乙○○，並扣得鑰匙一串共
    五支（其中一支尾端齒孔磨平、另四支未磨過），然因「坎哥」業已騎車離去，
    致未查獲。
二、案經新竹市警察局第一分局報請臺灣新竹地方法院檢察署檢察官偵查起訴。
    理  由
一、訊據被告固坦承於事實欄所載時地，與綽號「坎哥」之成年男子共乘一部機車至
    大潤發賣場前之停車場內，其持「坎哥」所交付之尾端齒孔磨平鑰匙一支啟動被
    害人甲○○所有之車號ＮＺ八—○七八號機車電門，惟矢口否認竊盜犯行，辯稱
    ：當時「坎哥」稱該機車為其女友所有，拿鑰匙要求伊幫忙騎乘機車尾隨離去云
    云。經查：
（一）被告為警查獲時所騎乘之車號ＮＺ八—○七八號重型機車，係被害人甲○○所
      有，原停放在新竹市○區○○街九五號大潤發賣場前之停車場內，該機車價值
      約新臺幣（下同）三萬元，業已領回機車等事實，業據被害人甲○○於警訊中
      指述歷歷（見偵字第五六六一號偵查卷第一宗第十三頁），並有贓證物品認領
      保管收據、車籍作業系統─查詢認可資料各一紙在卷可資佐證（見同上偵查卷
      第二三、三二頁），足認為真實。
（二）又證人即查獲警員蔡成富於偵訊中證述：被告與另一名成年男子共乘一部機車
      ，自大潤發賣場外進入停車場內，二人下車摸現場某部機車後，其中一人下手
      開啟電門，另一人四處張望以把風；且上開二人其中一人蹲下開啟機車後輪大
      鎖；被告騎乘所竊得之機車離開現場時，伊追至路口逮捕被告等語（見偵字第
      五六六一號偵查卷第二宗第五頁），核與被告前開供承之情節大致相符，堪認
      證人之證詞，足以採信。
（三）此外，復有「坎哥」所交付之機車鑰匙二支可資佐證，而其中一支鑰匙尾端齒
      孔業已打磨磨平，另一支未磨過之事實，已據本院當庭勘驗屬實，且記明筆錄
      在卷足憑（見本院卷九十三年八月四日審判筆錄第四頁），參以被告供承：伊
      持該尾端齒孔磨平之鑰匙啟動機車電門等語，是認被告確有著手啟動被害人電
      門之竊取機車行為。
（四）另查，「坎哥」在賓城飯店內所交付之機車鑰匙二支，其中一支尾端齒孔業已
      打磨磨平，此為被告自承知悉在卷，可認被告在飯店內業已明知「坎哥」所交
      付之機車鑰匙並非一般正常使用之機車鑰匙，然被告竟未加以質疑，反而默默
      收受該磨平鑰匙後，再特意自投宿飯店共乘一部機車外出至大潤發賣場前之停
      車場內，被告之舉，顯屬可疑。再者，被告於本院審判程序中自承：伊與「坎
      哥」到達停車場時，伊距離「坎哥」二公尺遠，因面向他處抽煙、吃檳榔、看
      熱鬧而不知「坎哥」所為等語，經查，被告係與「坎哥」一起前往停車場內，
      其在天色明亮、視力良好之情狀下，竟完全不面向「坎哥」，反而站在二公尺
      遠之處，故意面向他處抽煙、吃檳榔、看熱鬧等舉止，可認被告特意避開注視
      「坎哥」之行為，是被告上開所為，堪認屬把風行為。
（五）至被告辯稱：伊只是幫助「坎哥」遷回女友機車而無竊盜犯意云云，惟查：被
      告對於「坎哥」及其女友之真實姓名、年籍均不詳，顯非熟識之朋友，且被告
      自承：「坎哥」亦未交代要將該機車騎至何處停放，僅指示被告尾隨離去等語
      ，此與一般幫忙朋友騎車之常情不符；又被告既在現場為「坎哥」把風，難認
      被告無竊盜之犯意聯絡，是被告上開所辯，殊難採信。
（六）綜上所述，被告與「坎哥」二人確有竊取被害人機車之犯意聯絡及行為分擔，
      本案事證已臻明確，被告之竊盜犯行，洵堪認定，自應依法予以論罪科刑。
二、核被告所為，係犯刑法第三百二十條第一項之竊盜罪。被告與共犯「坎哥」間，
    具有犯意之聯絡及行為之分擔，為共同正犯。爰審酌被告正值壯年，猶不思以勞
    力換取財物，恣意竊取被害人之機車一部，又被告現仍假釋期間，尚不知悛悔、
    上進，再犯本案，認無悔改之意，併審及被告竊盜之手段、被害人所受損失程度
    暨被告犯後否認犯行之態度等一切情狀，量處如主文所示之刑，並諭知易科罰金
    之折算標準。又本院參酌被告所竊得財物價值為三萬元，認公訴人求處有期徒刑
    一年，尚屬過重，附此敘明。
三、另扣案之鑰匙一串共五支，其中被告所持用之尾端齒孔磨平之機車鑰匙一支，為
    共犯「坎哥」所有、供被告竊車所用之物，依刑法第三十八條第一項第二款之規
    定，併予宣告沒收之。另扣案之尚未磨過之鑰匙四支，因查無其他具體事證可認
    被告或共犯坎哥持用該四支鑰匙竊車，自不併予宣告沒收。
四、據上論斷，應依刑事訴訟法第二百九十九條第一項前段，刑法第二十八條、第三
    百二十條第一項、四十一條第一項前段、第三十八條第一項第二款，罰金罰鍰提
    高標準條例第一條前段、第二條，判決如主文。
本案經檢察官劉邦繡到庭執行職務。
中　　　華　　　民　　　國　　九十三　　年　　　八　　　月　　 十八 　　日
                                臺灣新竹地方法院刑事第一庭
                                    審判長法　  官  王  紋  瑩
                                          法　  官  黃  美  盈
                                          法　  官  黃  美  文
右正本證明與原本無異。
如不服本判決，應於判決送達後十日內向本院提出上訴狀( 應附繕本 )，上訴於臺灣
高等法院。
                                          書 記 官  陳  秀  子
中　　　華　　　民　　　國　　九十三　　年　　　八　　　月　　 十八 　　日
附錄本案論罪科刑所適用法條全文：
刑法第三百二十條第一項：
意圖為自己或第三人不法之所有，而竊取他人之動產者，為竊盜罪，處五年以下有期
徒刑、拘役或五百元以下罰金。
